臺灣臺中地方法院刑事判決
110年度簡上字第330號
上  訴  人  
即  被  告  郭存龍



上列上訴人即被告因竊盜案件，不服本院民國110年5月26日110
年度中簡字第994號第一審刑事簡易判決（聲請簡易判決處刑案
號：110年度偵字第6340號），提起上訴，本院判決如下：
    主    文
原判決撤銷。
郭存龍犯竊盜罪，累犯，處拘役肆拾日，如易科罰金，以新臺幣
壹仟元折算壹日。
    犯罪事實
一、郭存龍意圖為自己不法所有，基於竊盜之犯意，於民國109
    年12月15日晚間8時48分許，在臺中市○○區○○○街00巷00號旁
    永和巷口，見游珺婷所有之車牌號碼000-0000號普通重型機
    車停放在該處，竟徒手掀起未上鎖之上開機車座墊，竊取機
    車座墊下置物箱內游珺婷所有之現金新臺幣（下同）1萬7,3
    65元，得手後，旋即離去。嗣經游珺婷發現財物失竊後報警
    處理，經警調閱監視器，始循線查獲上情。
二、案經游珺婷訴由臺中市政府警察局第五分局報告臺灣臺中地
    方檢察署檢察官偵查後聲請以簡易判決處刑。
    理    由
壹、程序方面
    本判決下述所引用被告郭存龍以外之人於審判外之陳述，檢
    察官、被告於本院審理時對於該證據能力均不爭執，且迄於
    言詞辯論終結前亦未聲明異議，本院審酌上開證據資料作成
    時之情況，尚無違法不當及證明力明顯過低之瑕疵，而認為
    以之作為證據應屬適當，依刑事訴訟法第159條之5規定，均
    有證據能力。另以下所引用之非供述證據，無傳聞法則之適
    用，業據本院依法踐行調查證據程序，檢察官、被告均不爭
    執各該證據之證據能力，且查無依法應排除其證據能力之情
    形，以之資為認定事實之基礎自屬合適，應認有證據能力。
貳、實體方面
一、上開犯罪事實，業據被告坦承不諱，核與證人即告訴人游珺
    婷於警詢、偵查中證述之情節大致相符（見偵卷第39頁至第
    41頁、第91頁至第92頁），並有路口監視器畫面擷取照片、
    監視器畫面擷取照片、臺中市政府警察局第五分局水湳派出
    所受理刑事案件報案三聯單、車輛詳細資料報表等件在卷可
    參（見偵卷第43頁至第57頁），足徵被告之任意性自白與事
    實相符。本案事證明確，被告犯行洵堪認定，應依法論科。
二、論罪科刑及撤銷改判之理由：
（一）核被告所為，係犯刑法第320條第1項之竊盜罪。又被告前
      因竊盜、詐欺等案件，經本院以107年度聲字第3973號裁
      定應執行有期徒刑1年5月確定，於108年8月6日縮短刑期
      假釋出監付保護管束，於108年8月19日保護管束期滿未經
      撤銷，視為已執行完畢等情，有臺灣高等法院被告前案紀
      錄表1份在卷可稽，其於上開有期徒刑執行完畢後5年內故
      意再犯本案有期徒刑以上之罪，為累犯。本院審酌被告於
      上開有期徒刑執行完畢後竟再犯相同罪質之本案，足認其
      刑罰反應力薄弱，且依累犯規定加重其刑，並未使被告所
      受刑罰超過其所應負擔之罪責，參照司法院大法官會議釋
      字第775號解釋意旨，爰依刑法第47條第1項規定加重其刑
      。
（二）原審以被告罪證明確，予以論罪科刑，固非無見。然依卷
      內監視器影像畫面時間及證人即告訴人游珺婷於警詢、偵
      查中證述內容，本案犯罪時間應為109年12月15日晚間8時
      48分許，聲請簡易判決處刑書原載之「109年12月5日晚間
      8時48分許」，顯為誤載，此業據公訴檢察官於本案審理
      時當庭更正（見本院簡上卷第60頁、第86頁），原審判決
      認定之事實有所違誤，本應予以撤銷。另被告於偵查中，
      已與告訴人成立調解，願以分期方式賠償告訴人1萬7,000
      元，被告迄至110年5月31日已全數依約履行，此有匯款單
      影本、本院公務電話紀錄、庭函在卷可佐（見本院簡上卷
      第17頁、第47頁、第79頁），原審未及審酌上情而為量刑
      ，並就該部分犯罪所得予以沒收，即有未合。從而，原判
      決即屬無可維持，自應由本院將原判決予以撤銷改判。
（三）爰審酌：被告所為，顯然不尊重他人之財產權益，價值觀
      及行為偏差，自應予非難；惟考量所竊得之財物價值，犯
      罪手段尚屬平和，犯後均坦承犯行，更與告訴人成立調解
      ，就最末期5,000元部分，原依照調解程序筆錄約定，應
      於110年5月15日履行完畢，但被告與告訴人於訴訟外取得
      聯繫，告訴人同意被告於5月底前給付完畢，此有本院公
      務電話可參（見本院中簡卷第31頁），被告也依調解程序
      約定金額及前述更新後合意內容（參被告提出匯款單，最
      末期5,000元，分別於110年5月17日給付3,000元，同年年
      5月31日給付2,000元，已全數付清）履行犯後態度，兼衡
      被告於自陳為國中畢業，現從事人力派遣業，月收入1萬
      多元，須扶養父母（見本院簡上卷第91頁）等一切情狀，
      量處如主文所示之刑，並諭知易科罰金之折算標準。
（四）按犯罪所得，屬於犯罪行為人者，沒收之。但有特別規定
      者，依其規定；前二項之沒收，於全部或一部不能沒收或
      不宜執行沒收時，追徵其價額；犯罪所得已實際合法發還
      被害人者，不予宣告沒收或追徵，宣告前二條之沒收或追
      徵，有過苛之虞、欠缺刑法上之重要性、犯罪所得價值低
      微，或為維持受宣告人生活條件之必要者，得不宣告或酌
      減之，刑法第38條之1第1項、第3項、第5項，第38條之2
      第2項分別定有明文。查本件被告所竊得1萬7,365元，其
      中1萬7,000元已與告訴人成立調解，並返還告訴人，業如
      前述，所竊得365元固未發還告訴人，然被告與告訴人既
      以前述條件成立調解，且經本院函詢，告訴人明白表示於
      調解時就是以總額1萬7,000元成立調解，差額沒有再向被
      告請求之意思（見本院簡上卷第79頁），衡諸刑法沒收制
      度之優先保護被害人理念，本院認如就該365元宣告沒收
      ，顯屬過苛，爰不宣告沒收或追徵。
四、據上論斷，應依刑事訴訟法第455條之1第1項、第3項、第36
    9條第1項前段、第364條、第299條第1項前段，刑法第320條
    第1項、第47條第1項、第41條第1項前段，刑法施行法第1條
    之1第1項，判決如主文。
本案經檢察官張文傑聲請以簡易判決處刑，檢察官藍獻榮到庭執
行職務。
中　　華　　民　　國　　110 　年　　12　　月　　14　　日
          刑事第十八庭  審判長法  官  李昇蓉   
　　　　　　　　　　　　　　　法  官  李依達 
　　　　　　　　　　　　　　　法  官  張美眉
以上正本證明與原本無異。
不得上訴。
　　　　　　　　　　　　　　　書記官  薛美怡　　　　　　
中　　華　　民　　國　　110 　年　　12　　月　　14　　日
附錄本案論罪科刑法條
中華民國刑法第320條
意圖為自己或第三人不法之所有，而竊取他人之動產者，為竊盜
罪，處5年以下有期徒刑、拘役或50萬元以下罰金。
意圖為自己或第三人不法之利益，而竊佔他人之不動產者，依前
項之規定處斷。
前二項之未遂犯罰之。